臺灣高等法院刑事判決　　　　　　　 100年度交上訴字第29號
上　訴　人
即　被　告　金永明
選任辯護人　賴見律師
上列上訴人因過失致死案件，不服臺灣臺北地方法院99年度交訴
字第134號，中華民國100年1月14日第一審判決（起訴案號：臺
灣臺北地方法院檢察署99年度調偵字第977號），提起上訴，本
院判決如下：
    主  文
上訴駁回。
金永明緩刑參年。
    事實及理由
一、本案經本院審理結果，認第一審以上訴人即被告金永明犯刑
    法第276條第2項之業務過失致死罪，並因其自首依刑法第62
    條前段之規定減輕其刑，判處有期徒刑10月，核其認事用法
    及量刑均無不當，應予維持，並引用第一審判決書記載之事
    實、證據及理由（如附件）。
二、被告上訴意旨略以：其雖不爭執有業務過失，然原判決援引
    道路交通安全規則第110條第3款規定，認定其倒車同時兼有
    未派人指引及未促使其他車輛避讓之過失，用法有所違誤；
    又其因自首而依法減刑，且自始坦承犯行、配合偵查及審判
    程序之進行，原審判處有期徒刑10月，實屬過苛，復因其未
    於原審審理中與被害人家屬達成民事和解，致未准予緩刑，
    然其為家中經濟支柱，確有暫不執行為適當之情事等語。
三、惟查：
(一)按汽車倒車時，大型汽車須派人在車後指引，如無人在車後
    指引時，應先測明車後有足夠之地位，並促使行人及車輛避
    讓，道路交通安全規則第110條第3款定有明文，被告倒車當
    時既未派人指引，則依前開規定，應先測明車後有足夠之地
    位，並促使行人及車輛避讓，卻亦未為之，是原審認被告兼
    有「並無派人指引，亦未促使其他車輛避讓」之過失，認適
    用法並無違誤，被告上訴意旨指摘於此，尚不足採。
(二)次按量刑之輕重，係屬事實審法院得依職權自由裁量之事項
    ，苟已斟酌刑法第57各款所列情狀，而未逾越法定刑度，不
    得遽指為違法，查原判決就被告犯罪情節，已在事實欄明白
    認定及於理由欄詳加論斷，並敘明審酌被告前無犯罪紀錄，
    素行尚佳，惟其既為營業半聯結車司機，即負有較高之注意
    義務，其因駕車輕忽，造成無可回復之人命損失，情節非輕
    ，惟念及被告所涉過失情節、過失程度，被害人與有過失，
    ，而被告於原審審理時尚未能與被害人家屬達成民事和解，
    及被告於本院審理時坦承犯行之犯後態度等一切情狀，並依
    刑法第62條前段之規定予以減輕其刑後，量處有期徒刑10月
    ，核其認事用法，俱無違誤，量刑亦屬允洽，被告上訴意旨
    認原審量刑過苛，亦不足採。被告上訴意旨執前詞，指摘原
    判決不當，為無理由，應予駁回。
四、查被告未曾故意犯罪受有期徒刑以上刑之宣告，有本院被告
    前案紀錄表附卷可參，其於犯後坦承犯罪，且已與被害人家
    屬達成和解，賠償被害人家屬新臺幣500萬元，有原審法院1
    00年度司北調字第226號損害賠償事件調解筆錄影本1紙附卷
    可稽，另審酌其尚有年邁母親及2名年幼子女賴其照顧，其
    經此科刑教訓，日後當知所警惕，本院認其所受上開刑之宣
    告，以暫不執行為適當，依法諭知緩刑3年。
據上論斷，應依刑事訴訟法第368 條、第373 條，刑法第74條第
1項第1款判決如主文。
本案經檢察官黃騰耀到庭執行職務。
中    華    民    國  100     年     8    月    25    日
                  刑事第五庭  審判長法  官  李英勇
                                    法  官  崔玲琦
                                    法  官  劉秉鑫
以上正本證明與原本無異。
如不服本判決，應於收受送達後10日內向本院提出上訴書狀，其
未敘述上訴之理由者並得於提起上訴後10日內向本院補提理由書
（均須按他造當事人之人數附繕本）「切勿逕送上級法院」。
                                    書記官  蔡宜蓁
中    華    民    國   100    年    8     月    25    日